臺灣高等法院臺南分院交通事件裁定　　 100年度交抗字第48號
抗　告　人　陳坤海
上列抗告人因違反道路交通管理處罰條例案件，不服臺灣雲林地
方法院中華民國100年3月15日所為裁定（100年度交聲字第45號
，處分案號：交通部公路總局嘉義區監理所雲林監理站雲監裁字
第裁72-KAB166005號），提起抗告，本院裁定如下：
    主    文
抗告駁回。
    理    由
一、原處分意旨略以：抗告人陳坤海於民國91年7月12日22時15
    分許，飲酒後其體內酒精濃度超過標準，竟駕駛HJ-7923號
    自小客車上路，因而肇事致人於死，爰依道路交通管理處罰
    條例第35條第1項第1款規定，裁處罰鍰新台幣7,000元，並
    吊銷駕駛執照，永久禁考等語。
二、聲明異議意旨略以：本件車禍迄今超過9年，民刑事部分均
    已處理完畢，警方援引之裁罰依據顯有瑕疵，依刑法第2條
    規定，應適用有利行為人之規定；同條第3項規定，處罰裁
    判確定後，未執行或法律有變更不處罰其行為者，免其刑之
    執行，故原處分機關，應將伊之駕照發還云云。
三、原審裁定意旨略以：本件裁決書係於95年8月10日作成，於
    同年8月16日以寄存於虎尾郵局，因而發生送達效力，然抗
    告人遲至100年2月24日始向原處分機關聲明異議，已逾20日
    法定異議期間，顯然不合法律上程式，且無從補正，爰駁回
    其異議等語。
四、抗告意旨以：本件係發生在91年7月12日，雲林監理站遲至
    95年8月16日始裁決，該裁決書於95年8月16日寄存送達於虎
    尾郵局，然伊未收到裁決書，無法了解其內容，原處分機關
    之裁決已有違法。又本件監理站吊銷伊之自用大客車執照，
    亦同時將伊之自小客車執照吊扣，其程序亦有瑕疵云云。
五、按處理違反道路交通管理事件，有關文書送達之程序，依行
    政程序法之規定；又送達不能依前2條規定為之者，得將文
    書寄存送達地之地方自治或警察機關，並作送達通知書兩份
    ，一份黏貼於應受送達人住居所、事務所、營業所或其就業
    處所門首，另一份交由鄰居轉交或置於該送達處所信箱或其
    他適當位置，以為送達。前項情形，由郵政機關為送達者，
    得將文書寄存於送達地之郵政機關。寄存機關自收受寄存文
    書之日起，應保存3個月。違反道路交通管理事件統一裁罰
    基準及處理細則第5條、行政程序法第74條分別定有明文。
    是違反道路交通管理事件之文書自寄存送達之翌日起發生效
    生，本件送達時，因未獲會唔本人、同居人、受僱人，而於
    95年8月16日將抗告人違規之95年8月10日雲監裁字第裁72-K
    ABI66005號裁決書寄存送達予虎尾郵局，有上開裁決書及送
    達證書影本各一份在卷可稽（見原審卷第9、10頁），是依
    上開規定，上開裁決書已為合法送達。
六、按受處分人不服道路交通管理處罰條例第8條所定主管機關
    所為之處罰者，得於接到裁決書之翌日起20日內，向管轄地
    方法院聲明異議，道路交通管理處罰條例第87條第1項定有
    明文。又交通法庭認聲明異議不合法律上之程式，且無從補
    正者，應以裁定駁回之，道路交通事件處理辦法第17條亦規
    定甚明。抗告人指稱其未收受裁決書，無從了解裁罰內容，
    裁罰程序有瑕疵云云。然查抗告人自87年1月26日遷入雲林
    縣虎尾鎮大屯246號之1之住處至今，無任何入出監資料，有
    原審查詢抗告人資本資料及臺灣高等法院在監在押全國紀錄
    表各一份可參（見原審卷第11、12頁），則雲林監理站依法
    寄存送達，自生合法送達之效力，法律上即認定抗告人已收
    受該送達文書，而處於可得知悉裁決內容之狀態，據此，抗
    告人不得諉稱未收到該送達文書，是抗告人辯稱未收受本件
    裁決書，不了解其內容云云，委無可取。次查：本件之裁決
    書已於95年8月16日為合法送達，已如上述，是抗告人自應
    於該裁決書合法送達翌日起算之20日內聲明異議始為適法，
    然抗告人卻遲至100年2月24日，始向原處分機關提起本件聲
    明異議，此有原處分機關收文章日期蓋印於本件聲明異議狀
    一紙在卷可參，則抗告人提起聲明異議時，已逾20 日之法
    定期間，其聲明異議顯然不合法律上程式。
七、綜上所述，本件抗告人聲明異議時，已逾法定異議期間，自
    不合法律上程式，且無從補正，原審據此駁回其異議，並無
    不合，抗告人猶執陳詞提起抗告，並無理由，應予駁回。
八、據上論結，應依道路交通案件處理辦法第26條，刑事訴訟法
    第412條，裁定如主文。
中    華    民    國    100    年    4    月    29    日
                  刑事第五庭    審判長法  官  楊明章
                                      法  官  蔡美美
                                      法  官  黃國永
以上正本證明與原本無異。
不得抗告。
                                      書記官  陳淑貞
中    華    民    國    100    年    4    月    29    日